臺灣高等法院臺中分院刑事判決　　　　　　　　　　九十一年度上易字第八八一號
　　上　訴　人　臺灣台中地方法院檢察署檢察官
　　被　　　告　丙○○
右上訴人因被告竊盜案件，不服台灣台中方法院九十年度易字第三七一七號中華民國
九十一年四月十六日第一審判決（起訴案號：台灣台中地方法院檢察署九十年度偵字
第二０六五四號），提起上訴，本院判決如左：
    主      文
原判決撤銷。
丙○○攜帶兇器竊盜，累犯，處有期徒刑壹年。
    事      實
一、丙○○曾因過失傷害案件，經法院判處有期徒刑二月確定，於民國八十八年七月
    十九日執行完畢。詎仍不知悔改，竟意圖為自己不法之所有，於八十八年十月十
    三日凌晨四時三十分許，在台中市○○里○○街十七巷十三號前，以路邊撿拾之
    可為兇器之磚塊，砸破乙○○所有車牌號碼ＮＵ—六六八一號自小客車車窗玻璃
    後（毀損部分未據告訴），竊取內有中華商業銀行台中分行戶名吳柯味0000
    00000號之金融卡一枚之該小客車。得手後，復意圖為自己不法之所有，未
    經乙○○同意，即持上開中華商業銀行台中分行金融卡，先至台中市○○路○段
    一六九號台中市福平里郵局自動提款機，以上開小客車牌號碼之末四號六六八一
    號為密碼，接續於八十八年十月十三日上午六時四十分三十四秒、六時四十一分
    十九秒、六時四十一分五十八秒，各提款新台幣（以下同）二萬元，共六萬元；
    又至附近之臺中市○○路○段一六○之一號台中市第六信用合作社（下稱六信）
    復興路分社之自動提款機，以上開自小客車車牌號碼末四碼六六八一作為密碼，
    於同日六時四十八分四十三秒、六時四十九分三十六秒、六時五十分十六秒、六
    時五十一分一秒，接續盜領二萬元、二萬元、五千零七元、二萬零七元，共六萬
    五千零十四元，以此不正方式取得乙○○之現金連同手續費合計十二萬五千零十
    四元。嗣經乙○○向中華商業銀行台中分行申請金融卡掛失止付，發現存款遭盜
    領，向六信復興路分社調閱自動提款機監視錄影帶後，而查知上情。
二、案經台中市警察局第四分局報告台灣台中地方法院檢察署檢察官偵查起訴。
    理      由
一、被告丙○○（下稱被告）坦承持路旁磚塊打破被害人乙○○自小客車車窗後，竊
    取車內之提款卡，持往盜領，但否認有竊取自小客車，辯稱：伊本來要偷小客車
    ，但有排檔鎖，無法行竊得手，因只竊取車上財物云云。惟查：被告行竊自小客
    車之事實，業據被害人指訴：八十八年十月十三日凌晨五點多時，伊母親說車子
    不見了，伊就到騎樓去找，沒有看到車子，但是有看到被告機車停在旁邊，後來
    伊又去銀行調閱提款機監視錄影帶，看到被告持伊金融卡去提款，提走十二萬五
    千元，還有十四元之手續費，伊車子失竊前一星期，伊母親有聽到被告與朋友在
    商議準備偷走車子，車子失竊後，伊到被告家找被告談判時，被告親口承認車子
    在朋友家，被告的朋友也有打電話給伊，表示車子在他那裡等語（見原審卷第十
    九頁）明確。雖被告否認竊取自小客車，但關於提款時究係如何知悉被害人車牌
    號碼乙節，先稱：被害人將車號寫在名片上，與金融卡放在一起云云；於原審法
    院九十一年四月二日審理時，改稱：被害人車上有停車證，停車證上有車號云云
    ，前後所辯不一，難予採信。且被害人亦表示車內僅有行動電話及金融卡，並無
    任何記載車號之名片、證件，衡諸常情，倘被告並未竊取自小客車，焉能以該車
    車牌號碼末四碼作為金融卡密碼盜領成功之理。此外，復有客戶當日交易明細查
    詢（見偵卷第十一頁）、中華商業銀行聯合存款存摺（見偵卷第二四、二五頁）
    各一份及自動提款機監視錄影帶翻拍照片三幀（見核退卷第十五至十七頁）在卷
    可稽，本件事證明確，被告犯行堪以認定。
二、按刑法上所稱「兇器」，係指客觀上足對人之生命、身體、安全構成威脅，而具
    有危險性之器具或用物而言，如木棍、木劍、剪刀、扁鑽、鉗子、銼、起子等物
    。且只須行竊時攜帶具有危險性之兇器為已足，並不以攜帶之初有行兇之意圖為
    必要。本件被告意圖行竊小客車，撿拾路邊磚塊，砸破被害人自小客車車窗。所
    用之磚塊，客觀上足對人之生命、身體、安全構成威脅，即具有危險性，自屬兇
    器。不以因在路邊撿拾所得而有異。被告竊盜犯行，應成立刑法第三百二十一條
    第一項第三款之攜帶兇器竊盜罪。被告持提款卡盜領之行為，核犯同第三百三十
    九條之二第一項違法由自動付款設備取得他人財物罪。按連續犯之成立，除主觀
    上須基於一個概括之犯意外，客觀上須先後數行為，逐次實施而具連續性，侵害
    數個同性質之法益，其每一前行為與次行為，依一般社會健全觀念，在時間差距
    上，可以分開，在刑法評價上，各具獨立性，每次行為皆可獨立成罪，構成同一
    之罪名，始足當之；如數行為於同時同地或密切接近之時地實施，侵害同一之法
    益，各行為之獨立性極為薄弱，依一般社會健全觀念，在時間差距上，難以強行
    分開，在刑法評價上，以視為數個舉動之接續施行，合為包括之一行為予以評價
    ，較為合理，則屬接續犯，而為包括之一罪，最高法院著有八十六台上字第三二
    九五號刑事判例。本件被告於台中市○○路○段一六九號台中市福平里郵局自動
    提款機，三次盜領之行為；及於台中市○○路○段一六○之一號六信復興路分社
    之自動提款機，四次盜領之行為，其盜領行為時間係於八十八年十月十三日六時
    四十分三十四秒至同日六時五十一分一秒之間；而行為地點則係分別於台中市○
    ○路○段一六九號、一六０之一號，上開盜領行為係同地密切接近之時地實施，
    且侵害同一之法益，各行為之獨立性極弱，在時間差距上，難以強行分開，依上
    開判例意旨，應認係接續犯，為包括之一罪。檢察官認係連續犯尚有未洽。被告
    所犯加重竊盜罪及利用自動付款設備詐欺取財罪二罪間，有方法目的之牽連關係
    ，應依刑法第五十五條之規定，從較重之普通竊盜罪處斷。被告前因過失傷害案
    件，經法院判處有期徒刑二月確定，於八十八年七月十九日執行完畢，有臺灣高
    等法院被告全國前案紀錄表在卷可參，其於有期徒刑執行完畢五年內再犯本件有
    期徒刑以上之罪，為累犯，應依法加重其刑。原審判決以被告持以打破被害人車
    窗之磚磈，係路邊拾得，並非隨身攜帶；且為路邊所常見，撿拾容易；又非金屬
    類器具，認非兇器，認事尚有未洽。又被告上開七次盜領行為，係同時同地密切
    接近之時地實施，且係侵害同一法益，為接續犯。原審判決認係連續犯，用法亦
    有未洽。檢察官上訴意旨略謂：被告所持以砸破車窗之磚塊，足以對人之身體、
    生命、安全構成威脅，當然屬兇器，指摘原審判決不當，檢察官之上訴為有理由
    ，應由本院將原審判決撤銷，自為判決。爰審酌被告年輕力壯，不思努力工作賺
    取正當酬勞，竟以竊盜、詐欺取財方式牟取他人財物，且竊取被害人自小客車後
    ，猶持車內金融卡盜領十二萬餘元，對被害人造成之損害非輕，復未賠償被害人
    損失，惟犯罪後坦認部分罪行，態度尚稱良好等一切情狀，
據上論斷，應依刑事訴訟法第三百六十九條第一項前段、第三百六十四條、第二百九
十九條第一項前段、第三百條，刑法第三百二十一條第一項第三款、第三百三十九條
之二第一項、第五十五條、第四十七條，罰金罰鍰提高標準條例第一條前段，判決如
主文。
本案經檢察官甲○○到庭執行職務。
中      華      民      國      九十一  年      六      月      五      日
                                臺灣高等法院臺中分院刑事第九庭
                                      審判長法  官  陳  筱  珮
                                            法　官　康　應　龍
                                            法　官　趙　春　碧
右正本證明與原本無異。
不得上訴。
                                            書記官　陳　文　琴
中      華      民      國      九十一  年      六      月      六      日
                                                                        Ａ
